【裁判字號】    97,易,199
【裁判日期】    970225
【裁判案由】    竊盜
【裁判全文】
臺灣高雄地方法院刑事判決               97年度易字第199號
公  訴  人  臺灣高雄地方法院檢察署檢察官
被      告  丁○○
上列被告因竊盜案件，經檢察官提起公訴（96年度偵字第28866
、33124 號），嗣因被告就被訴事實均為有罪之陳述，經本院告
知簡式審判程序意旨，並聽取當事人之意見後，本院裁定依簡式
審判程序審理，判決如下：
    主  文
丁○○犯竊盜罪，累犯，處有期徒刑肆月，如易科罰金，以新台
幣壹仟元折算壹日，減為有期徒刑貳月，如易科罰金，以新台幣
壹仟元折算壹日。又犯攜帶兇器竊盜罪，未遂，累犯，處有期徒
刑肆月，如易科罰金，以新台幣壹仟元折算壹日。扣案之活動板
手（含套筒壹個）、梅花扳手、一字扳手、固定鉗各壹支，均沒
收之。應執行有期徒刑伍月，如易科罰金，以新台幣壹仟元折算
壹日。扣案之活動板手（含套筒壹個）、梅花扳手、一字扳手、
固定鉗各壹支，均沒收之。
    事  實
一、丁○○前因詐欺案件，經本院判處有期徒刑4 月確定，甫於
    民國94年3 月4 日執行完畢。詎不知悔改，竟意圖為自己不
    法之所有，(一)先於95年12月21日前某日日間，以徒手打開大
    門方式，侵入高雄縣大寮鄉中興村中興9 巷14號屋內（侵入
    住宅部分未據告訴），竊得甲○○所有之工具箱1 組、音響
    1 組、21吋電視2 台、電冰箱壓縮機1 台及水龍頭7 個等物
    品，嗣經甲○○於95年12月21日21時返回前揭處所，發現遭
    竊報警到場搜證後，在前揭處所1 樓房間內櫥櫃採得2 枚指
    紋，經送請內政部警政署刑事警察局電腦比對後，核與丁○○之左中指指紋相符，而獲悉上情。(二)又另行起意於96年8
    月2 日21時30分許，騎乘車牌號碼OKE-956 號重型機車，並
    攜帶其所有客觀上足以為兇器之活動板手（含套筒1 個）、
    梅花扳手、一字扳手、固定鉗各1 支，至高雄縣鳳山市○○
    路452 號旁，取出前揭活動扳手後，趁機蹲入乙○○所有車
    牌號碼F8-4583 號自小貨車車底，右手拿活動扳手正在轉動
    螺絲欲竊取該車之觸媒轉換器時，為乙○○當場發現，始未
    得逞，經乙○○記下前揭機車之車牌號碼後，嗣經警循線查
    出前揭機車為丁○○所騎乘，而獲悉上情，並在現場扣得丁○○所有前揭供犯罪所用或預備供犯罪所用之活動板手（含
    套筒1 個，遺留在前開自小貨車車底）及梅花扳手、一字扳
    手、固定鉗各1 支及與本案犯罪無關裝放前揭工具之農藥麻
    布袋1 只。
二、案經甲○○、乙○○分別訴由高雄縣政府警察局林園分局、
    鳳山分局移請臺灣高雄地方法院檢察署檢察官偵查起訴。
    理  由
一、本件被告丁○○所犯刑法第320 條第1 項竊盜罪、同法第
    321 條第1 項第3 款攜帶兇器竊盜未遂罪，均係死刑、無期
    徒刑、最輕本刑為3 年以上有期徒刑以外之罪，被告於準備
    程序就前揭被訴事實均為有罪之陳述，經依法告知簡式審判
    程序之旨，並聽取當事人之意見後，本院認無不得或不宜改
    依簡式審判程序進行之處，爰依刑事訴訟法第273 條之1 第
    1 項，裁定本件進行簡式審判程序，合先敘明。
二、上開事實，業據被告於本院審理時坦承不諱（本院卷第24頁
    ），核與證人即告訴人甲○○警詢（警(一)卷第6 至7 、17至
    18頁）、乙○○警詢（警(二)卷第5 至6 頁）、證人王立範警
    詢（警(一)卷第3 至5 頁）證述情節大致相符，並有高雄縣政
    府警察局96年3 月9 日高縣警鑑字第0960009123號函暨檢送
    內政部警政署刑事警察局鑑驗書及送鑑資料（警(一)卷第8至
    14頁）、受理各類案件記錄表、受理刑事案件報案三聯單（
    警(一)卷第15至16頁）、照片11幀（警(一)卷第19至20頁、警(二)
    卷第10至11、16頁）、扣押物品目錄表（警(二)卷第15頁）在
    卷可證，足認被告之自白與事實相符，是本件事證明確，被
    告上開犯行，均堪認定。
三、按刑法第321 條第1 項第3 款所謂之兇器，其種類並無限制
    ，凡客觀上足對人之生命、身體、安全構成威脅，具有危險
    性之兇器均屬之（最高法院79年臺上字第5253號著有判例可
    資參照）。本件被告犯罪事實一、(二)所攜帶扣案之活動扳手
    1 支（長度約25公分）、梅花扳手1 支（長度約19公分）、
    一字扳手1 支（長度約18公分）、固定鉗1 支（長度約23公
    分），均為鐵製材質，質地堅硬，客觀上顯然足以對人之生
    命、身體、安全構成威脅，具有危險性，乃屬兇器，堪予認
    定。核被告就上開犯罪事實一、(一)所為，係犯刑法第320 條
    第1 項之竊盜罪，起訴書雖認被告此部分犯行涉犯刑法第32
    1 條第1 項第1 款之夜間侵入住宅竊盜罪，然查被告此部分
    犯行係告訴人甲○○於95年12月21日當日發現家中失竊後報
    案，而高雄縣政府警察局林園分局偵查隊承辦員警於當日21
    時出勤勘查採證，有卷附現場勘查採證紀錄表可稽（警(一)卷
    第11頁），且經公訴人當庭加入於95年12月21日21時前「某
    日某時」，故公訴人據此認定被告是部分犯行為夜間侵入住
    宅竊盜乙節，尚乏證據可資證明，惟因與起訴事實之基礎犯
    罪事實相同，應予變更起訴法條，併此敘明。另就上開犯罪
    事實一、(二)所為，係犯刑法第321 條第2 項、第1 項第3 款
    攜帶兇器竊盜未遂罪。被告前後2 次竊盜之行為，犯意個別
    ，行為互異，應予分論併罰。被告曾受前揭有期徒刑以上刑
    之執行，有其台灣高等法院被告全國前案紀錄表1 份附卷可
    稽，其於執行完畢後5 年內，故意再犯本件上開有期徒刑以
    上之罪，俱為累犯，均應依刑法第47條第1 項之規定加重其
    刑。又被告上開犯罪事實一、(二)所示犯罪雖已著手竊盜行為
    然尚未得手，屬未遂犯，應依刑法第25條第2 項規定，減輕
    其刑，並依法先加後減。爰審酌被告前有竊盜及詐欺犯行經
    本院判刑確定，有卷附被告之前案紀錄表可佐，素行非佳，
    竟不思戒惕再犯本案，顯見其並無真心悔改之意，實不宜寬
    貸，惟念被告犯後於本院審判時尚知坦承犯行，態度尚佳，
    第一次犯罪不法取得之財物價值非鉅，第二次犯罪則尚未得
    手即遭發覺，及其犯罪動機、目的、手段等一切情狀，各量
    處如主文所示之刑，並分別諭知易科罰金之折算標準。又被
    告上開犯罪事實一、(一)之犯罪時間，係在96年4 月24日以前
    ，依中華民國96年罪犯減刑條例第2 條第1 項第3 款規定，
    依法減輕其刑，並就減刑後之刑與上開犯罪事實一、(二)所示
    之宣告刑，定其應執行之刑並諭知易科罰金之標準。扣案之
    活動板手（含套筒1 個）、梅花扳手、一字扳手、固定鉗各
    1 支，均為被告所有，業據被告供承在卷（本院卷第25頁）
    ，且係被告供或預備供本件上開犯罪事實一、(二)犯罪所用之
    物，應依刑法第38條第1 項第2 款，宣告沒收。
據上論斷，應依刑事訴訟法第273 條之1 第1 項、第299 條第1
項前段、第300 條，刑法第320 條第1 項、第321 條第2 項、第
1 項第3 款、第25條第2 項、第47條第1 項、第38條第1 項第2
款、第51條第5 款、第41條第1 項前段，中華民國96年罪犯減刑
條例第2 條第1 項第3 款、第7 條、第11條，判決如主文。
本案經檢察官丙○○到庭執行職務。
中    華    民    國    97    年    2    月    25    日
                  刑事第八庭    法  官  曾仁勇
以上正本證明與原本無異。
如不服本判決應於收受本判決後10日內向本院提出上訴書狀，並
應敘述具體理由，如未敘述上訴理由者，應於上訴期間屆滿後20
日內補提理由書狀於本院（均須按他造當事人之人數附繕本）「
切勿逕送上級法院」。
中    華    民    國    97    年    2    月    25    日
                                書記官  王治華
附錄：本案論罪科刑之法條
中華民國刑法第320條
意圖為自己或第三人不法之所有，而竊取他人之動產者，為竊盜
罪，處 5 年以下有期徒刑、拘役或 5 百元以下罰金。
意圖為自己或第三人不法之利益，而竊佔他人之不動產者，依前
項之規定處斷。
前二項之未遂犯罰之。
中華民國刑法第321條
犯竊盜罪而有左列情形之一者，處六月以上、五年以下有期徒刑
：
一、於夜間侵入住宅或有人居住之建築物、船艦或隱匿其內而犯
    之者。
二、毀越門扇、牆垣或其他安全設備而犯之者。
三、攜帶兇器而犯之者。
四、結夥三人以上而犯之者。
五、乘火災、水災或其他災害之際而犯之者。
六、在車站或埠頭而犯之者。
前項之未遂犯罰之。


司法院資訊處製作；財團法人民間司法改革基金會備份。
